臺灣桃園地方法院刑事判決　　　　　　 100年度交易字第99號
公　訴　人　臺灣桃園地方法院檢察署檢察官
被　　　告　楊明山
上列被告因過失傷害案件，經檢察官提起公訴（99年度偵字第85
63號），被告於本院準備程序進行中，就被訴事實為有罪之陳述
，經本院告知簡式審判程序意旨，並聽取公訴人及被告之意見後
，本院裁定改依簡式審判程序審理，茲判決如下：
    主  文
楊明山因過失傷害人，處拘役貳拾日，如易科罰金，以新臺幣壹
仟元折算壹日。
    事  實
一、楊明山於民國98年12月7 日下午2 時15分許，駕駛車號7331
    －QL號自用小客車，沿桃園縣桃園市○○○路○ 段由西往東
    方向行駛，行經大興西路1 段198 號前，本應注意汽車行駛
    時兩車併行之間隔，並隨時採取必要之安全措施，依當時天
    候晴、日間自然光線、路面乾燥無缺陷，視距良好之情況，
    並無不能注意之情事，竟疏未注意及此，而於與同向行駛其
    右前方由臧楚涵所騎乘之車號MF6 －101 號重型機車併行時
    ，未保持兩車併行之安全間隔距離，致其所駕駛之自用小客
    車右前保險桿撞擊該機車後方，致臧楚涵人車倒地而受有右
    脛骨平台閉鎖性骨折之傷害，楊明山在其過失傷害犯行尚未
    被有偵查犯罪職權之公務員發覺前，主動向警察自首肇事並
    接受裁判。
二、案經臧楚涵訴由桃園縣政府警察局桃園分局報請臺灣桃園地
    方法院檢察署檢察官偵查起訴。
    理  由
一、本件被告楊明山所犯係死刑、無期徒刑或最輕本刑為3 年以
    上有期徒刑以外之罪，其於準備程序中就被訴事實為有罪之
    陳述，經本院告知簡式審判程序之旨，並聽取當事人意見後
    ，經依刑事訴訟法第273 條之1 第1 項規定裁定進行簡式審
    判程序，合先敘明。
二、訊據被告對於上揭犯罪事實，於本院審理中坦承不諱，核與
    告訴人臧楚涵於警詢及偵查中證述情節相符（99年度偵字第
    8563號卷第6-8.37-38 頁參照），並有中壢敏盛醫院傷害診
    斷證明書（99年度偵字第8563號卷第9 頁參照）、道路交通
    事故現場圖、道路交通事故調查報告表(一)、(二)（99年度偵字
    第8563號卷第11-13 頁參照）、及現場、車損照片、監視錄
    影光碟翻拍照片附卷可稽（99年度偵字第8563號卷第14-19
    頁；99年度審交易字第223 號卷第37-39 頁；本院卷第23頁
    至第25頁參照）。本院並於100 年5 月20日當庭勘驗現場監
    視器之錄影光碟片，並製成勘驗結果之筆錄如下：「由監視
    錄影畫面可見系爭路段人行道旁有一輛違規停車之賓士車，
    光碟上並可顯現系爭路面之雙白線之位置。…於約1 分18秒
    時，可見告訴人駕駛之機車及被告駕駛之自用小客車行經該
    路段，告訴人之機車行駛於違規停車之賓士車與被告之車輛
    之間，之後可見告訴人之機車行駛於被告車輛之右前方（如
    99年度審交易字第233 號卷第37頁上方編號1 之照片所示）
    ，接著告訴人之機車影像被道路旁之行道樹擋住，之後又可
    看到告訴人之機車已超越違規停車之賓士車及被告之車輛（
    如99年度審交易字第223 號卷第37頁下方編號2 之照片所示
    ）。…約1 分19秒時，被告自用小客車之右前方可看見禁止
    變換車道線，左後輪間之監視錄影上已無法看見禁止變換車
    道線，接著機車倒地（如本院依職權翻拍之圖示一、二），
    機車倒地之後，從被告自用小客車之右後方可看見禁止變換
    車道線，但從車身及前輪處無法看到禁止變換車道線。約於
    1 分30秒時，違規停車之賓士車已經駛離，可見系爭道路上
    禁止變換車道線之始點。」（本院卷第20頁反面參照）。足
    見被告任意性之自白與事實相符，應堪採信。
三、按汽車行駛時，駕駛人應注意兩車併行之間隔，並隨時採取
    必要之安全措施，道路交通安全規則第94條第3 項訂有明文
    。依上開勘驗結果及卷附翻拍照片，告訴人之機車係已行駛
    至被告車輛右前方時始遭撞擊，且依卷附之車號7331-QL 號
    自用小客車之右前方保險桿擦刮痕位置（99年度偵字第8563
    號卷第15頁），可知該擦刮痕位置不僅在保險桿右方，尚且
    右前方往車牌方向亦有擦刮痕，可見被告駕駛之車號7331-Q
    L 號自用小客車確係由後方追撞告訴人騎乘之MF6-101 號機
    車，被告既自告訴人左後方行駛至與告訴人併行前進，自應
    遵守上開規定，再依卷附道路交通事故調查報告表(一)（99年
    度偵字第8563號卷第12頁）及現場照片（99年度偵字第8563
    號卷第14、18、19頁）所示，車禍當時天候晴、日間自然光
    線、柏油路面乾燥無缺陷、視距良好，並無不能注意之情形
    ，被告竟疏未注意及此而致肇車禍，過失甚為顯然，又該路
    段劃有禁止臨時停車標線，上開不明車號之賓士車竟占用部
    分快車道臨時停車，亦有過失，至告訴人騎乘機車已繞越違
    規停車之賓士車及被告之車輛後，始突遭被告駕車自左後方
    追撞，難認告訴人有何過失，且本件經臺灣省桃園縣區車輛
    行車事故鑑定委員會鑑定亦同此意見，有該會99年6 月1 日
    桃縣行字第0995202093號函所附之鑑定意見書1 份附卷可參
    （99年度偵字第8563號卷第30-34 頁），與本院前揭認定相
    同。又取捨證據、認定事實乃事實審法院之職權，警察機關
    依道路交通事故處理辦法、道路交通事故處理規範提供當事
    人之道路交通事故初步分析研判表，並無拘束法院之效力。
    被告提出之桃園縣政府警察局道路交通事故初步分析表（99
    年度審交易字第223 號卷第60頁參照）雖認被告及告訴人同
    「涉嫌行車未注意兩車併行之間隔」，就認定被告肇事原因
    部分固亦可供參，惟認定告訴人亦有肇事原因部分尚與上開
    卷證資料不合，尚難僅以該分析表所載遽認告訴人就本件交
    通事故有何過失。至該違規停車之賓士車駕駛人對於本件事
    故之發生固亦有上開過失，惟被告之過失，與他人之過失，
    併合而為危害發生之原因時，仍不能阻卻被告過失之責任。
    又告訴人因本件車禍受有上開傷害，被告過失行為與告訴人
    受傷間，自有相當因果關係。從而，本件事證明確，被告犯
    行洵堪認定。
四、核被告所為，係犯刑法第284 條第1 項前段之過失傷害罪。
    被告於肇事後，在未被有偵查犯罪職權之公務員發覺前，即
    向據報前往現場處理之員警承認為肇事人，自首而接受裁判
    ，有桃園縣政府警察局道路交通事故肇事人自首情形紀錄表
    1 紙附卷可稽（99年度偵字第8563號卷第21頁參照），爰依
    刑法第62條前段之規定，減輕其刑。爰審酌被告之過失程度
    、告訴人所受傷勢、且迄未與告訴人達成和解、犯後坦承犯
    行，兼衡其素行等一切情狀，量處如主文所示之刑，並諭知
    易科罰金之折算標準。
據上論斷，應依刑事訴訟法第273 條之1 第1 項、第299 條第1
項前段，刑法第284 條第1 項前段、第62條前段、第41條第1 項
前段，刑法施行法第1 條之1 第1 項、第2 項前段，判決如主文
。
本案經檢察官梁光宗到庭執行職務。
中    華    民    國   100    年    6     月    17    日
                    交通法庭法  官  游智棋
以上正本證明與原本無異。
如不服本判決應於收受判決後10日內向本院提出上訴書狀，並應
敘述具體理由。其未敘述上訴理由者，應於上訴期間屆滿後20日
內向本院補提理由書（均須按他造當事人之人數附繕本）「切勿
逕送上級法院」。
                            書記官  陳育萱
中    華    民    國   100    年    6     月    21    日
附錄本案論罪科刑法條：
中華民國刑法第284條
（過失傷害罪）
因過失傷害人者，處6 月以下有期徒刑、拘役或5 百元以下罰金
，致重傷者，處1 年以下有期徒刑、拘役或5 百元以下罰金。
從事業務之人，因業務上之過失傷害人者，處1 年以下有期徒刑
、拘役或1 千元以下罰金，致重傷者，處3 年以下有期徒刑、拘
役或2 千元以下罰金。